臺灣臺北地方法院民事裁定
111年度司字第206號
聲  請  人  陳昱輔  
相  對  人  雷貝洛資本有限公司

法定代理人  陳昱輔  
上列聲請人聲請裁定相對人雷貝洛資本有限公司解散事件，本院
裁定如下：
    主  文
雷貝洛資本有限公司（統一編號：○○○○○○○○）裁定解散。
聲請程序費用新臺幣壹仟元由相對人負擔。
    理  由
一、聲請意旨略以：聲請人為相對人之股東，相對人因國際經濟
    環境不佳、市場動盪劇烈，導致投資虧損，公司現金已無法
    繼續經營投資業務，亦無力負擔經營之各項成本，股東並無
    增資或轉讓股份之意願，爰依公司法第11條規定聲請裁定解
    散相對人等語。 
二、按公司之經營，有顯著困難或重大損害時，法院得據股東之
    聲請，於徵詢主管機關及目的事業中央主管機關意見，並通
    知公司提出答辯後，裁定解散。前項聲請，在股份有限公司
    ，應有繼續6個月以上持有已發行股份總數10%以上股份之股
    東提出之，公司法第11條定有明文。次按公司裁定解散事件
    ，法院為裁定前，應訊問利害關係人，非訟事件法第172 條
    第2項定有明文。又公司股東聲請裁定公司解散，以公司之
    經營有顯著困難或重大損害為前提，而所謂公司之經營，有
    顯著困難者，例如其目的事業無法進行，所謂公司之經營，
    有重大損害者，例如公司之經營產生重大之虧損者；易言之
    ，指公司於設立登記後開始營業，在營業中有業務不能開展
    之原因，倘再繼續經營，必導致不能彌補之虧損情形而言（
    最高法院76年度台抗字第274 號裁定、臺灣高等法院85年度
    抗字第396號裁定要旨參照）。
三、經查，聲請人持有相對人之出資額共新臺幣（下同）25萬，
    佔相對人資本總額1/2，此有股東名冊、公司設立登記表在
    卷可稽，是聲請人符合公司法第11條第2項所規定得聲請法
    院裁定解散公司之法定要件，堪可認定。又聲請人主張相對
    人因虧損已無資金可供營運乙節，業據其提出相對人銀行存
    摺、期貨月對帳單等件為證；並參酌本院函詢相對人之主管
    機關臺北市商業處關於本件聲請裁定解散之意見，該機關表
    示無意見，並於111年11月28日派員至相對人公司登記所在
    地訪查，詢據現場受訪之管理員指稱，該址為一商務中心，
    商務中心人員亦表示該商務中心屬虛擬辦公室性質，平時並
    無相對人人員入場辦公等語，有臺北市商業處111年11月29
    日北市商二字第1110002109號函檢附訪查簡表、現場照片可
    佐，足認相對人經營確生嚴重虧損，營運呈現重大困難。從
    而，聲請人聲請裁定解散相對人公司，於法並無不合，應予
    准許。
四、依非訟事件法第21條第2項、民事訴訟法第95條、第78條，
    裁定如主文。
中　　華　　民　　國　　111 　年　　12　　月　　19　　日
                  民事第八庭    法　官　宣玉華
以上正本係照原本作成。
如對本裁定抗告須於裁定送達後10日內向本院提出抗告狀，並繳
納抗告費新臺幣1,000元。
中　　華　　民　　國　　111 　年　　12　　月　　19　　日
                                書記官　林怡秀